# 生产性生物性资产淘汰的会计处理

提问人：sjmeng1985 时间：2018-05-15 10:20:18
A公司为父母代种鸭养殖和肉鸭鸭苗孵化、销售的企业；公司从外部采购父母代种鸭，养殖成熟后产蛋，养殖过程中存在种鸭零星死亡，属于死淘，将死鸭对外出售；产蛋期结束，整群淘汰，将种鸭按斤对外出售； 问题： 1 、死淘时，是按生物性资产清理处理（类似固定资产清理），还是将收到的处置款作为其他业务收入，死淘成本做为其他业务成本处置？ 2 、整群淘汰，是按生物性资产清理处理（类似固定资产清理），还是将收到的处置款作为其他业务收入，死淘成本做为其他业务成本处置？由于公司每年都会有好几批次的整群淘汰，是否属于公司的经营业务？

回答人：chenyiwei
如果零星死亡率在正常范围内，且企业每年均需定期进行整群淘汰，可以认为这种情况是企业正常经营业务的内在组成部分，作为其他业务收入处理；如果因突发疫病等特殊原因导致的清理处置，应作为营业外支出处理。

提问人：乐境心园 时间：2018-05-16 09:01:36
请问陈版主： 1 、对于在正常范围内的零星死亡生产性生物资产是否可以在目前存活的生产性生物资产中分摊冲减其成本即可呢？被审计单位目前的做法及其他项目组同事认为属于“固定资产正常报废”应计入营业外支出？我认为前一种方法较为合理，但找不出有说服力的理由。 2 、目前很多畜牧行业的新三板公司的做法是“蛋鸡产蛋率及产出的鸡蛋品质下降时，公司将其由生产性生物性资产转变为消耗性生物资产以待出售，淘汰时按生产性生物资产账面净值转出，作为消耗性生物资产初始 入账价值，然后直接出售，期间不发生料、工、费等支出，营业成本按消耗性生物资产的初始入账价值结转。”，作为其他业务收入处理。但被审计单位将该定期整群淘汰的生产性生物资产转入“生产性生物资产清理”，参考固定资产的处置，利得计入“资产处置损益”。是否也合理？如确定为“其他业务收入”，有没有理论支持呢？

回答人：chenyiwei
2 、如果定期淘汰属于经常性业务，且淘汰价值不低于被淘汰生物资产的账面价值，则作为其他业务收入也可以接受。

回答人：chenyiwei
1 、正常死亡的损失分摊给其他生物资产的做法，实务中有，但理论上有缺陷，因为对每一只最后活到出栏的牲畜而言，其他正常零星死亡的牲畜的成本并不是其本身达到预定可销售状态的必要支出。